【裁判字號】    97,上訴,415
【裁判日期】    970415
【裁判案由】    誣告
【裁判全文】
臺灣高等法院臺中分院刑事判決         97年度上訴字第415號
上  訴  人  臺灣臺中地方法院檢察署檢察官
被      告  乙○○
選任辯護人  林益輝律師
上列上訴人因被告誣告案件，不服臺灣臺中地方法院96年度訴字
第3669號中華民國96年12月31日第一審判決（起訴案號：臺灣臺
中地方法院檢察署96年度偵字第12576號），提起上訴，本院判
決如下：
    主  文
上訴駁回。
    理  由
一、公訴意旨略以：被告乙○○對於第三人許文有新臺幣（下同
    ）705萬元（起訴書誤載為750萬）之債權，經向許文索討未
    果，遂委託第三人黃棟營所屬財務管理公司處理，許文則央
    請告訴人甲○○（臺中市警察局第三分局警員）出面與黃棟
    營協商，經雙方商議後，許文同意以400萬元清償欠債，許
    文即先以現金150萬元、簽發面額150萬元支票交黃棟營轉交
    乙○○，餘100萬元，約定分3年清償。嗣被告乙○○未將先
    前許文所簽面額100萬元本票交予許文，許文堅持不付後續
    待償還之100萬元。詎被告乙○○未經查證，即基於散布於
    眾及使人受刑事懲戒犯意，於民國96年4月18日，向告訴人
    甲○○所屬上級機關即臺中市警察局，以傳真方式向該局局
    長投訴，其投訴內容：「主旨：警察身為執法人員，警察配
    合兄弟處理債務，私吞背信侵占。理由：服務於臺中市 (警
    察局)第三分局，警備隊甲○○先生，受許文所託，出面協
    調與本人乙○○債權之糾紛。本人委託許正忠與債務公司接
    洽，討回許文所欠之柒佰零伍萬元，中間過程本人與債務公
    司人員至臺中市永豐棧貳樓與許文之太太與甲○○見面，協
    調所欠金額如何支付，最後甲○○與債務公司人員口頭達成
    和解，以肆佰萬元和解，若沒在期間內支付完成，恢復柒佰
    零伍萬的債務，但本人只拿壹佰伍拾萬元正，許文錢都匯入
    甲○○帳戶，錢都是甲○○經手，其協調有關人員，都願出
    來指證，甲○○身為人民保母，雖然沒和解書，我們相信他
    ，身為執法人員一言九鼎，不敢以自己工作開玩笑，我們展
    現誠意，把法院裁定本票交給他，甲○○本人來個事後不認
    帳，把本票騙過手，尾款不支付，推說錢沒拿到，怎能把本
    票交給他，叫我們去告他，甲○○操守有問題，本人乙○○
    要爭取一個公道，希望警政有關單位，秉公處理，還受害人
    乙○○一個公道，無限感謝。」等語，足生損害於告訴人甲
    ○○之名譽。因認被告乙○○涉犯刑法第169條第1項誣告及
    同法第310條第2項加重誹謗（起訴書誤繕為第310條第1項，
    業據公訴檢察官於原審當庭予以更正）之罪嫌云云。
二、按犯罪事實應依證據認定之，無證據不得認定犯罪事實；不
    能證明被告犯罪者，應諭知無罪之判決，刑事訴訟法第154
    條第2項、第301條第1項分別定有明文。又認定不利於被告
    之事實，須依積極證據，苟積極證據不足為不利於被告事實
    之認定時，即應為有利於被告之認定，更不必有何有利之證
    據；認定犯罪事實所憑之證據，雖不以直接證據為限，間接
    證據亦包括在內，然而無論直接或間接證據，其為訴訟上之
    證明，須於通常一般之人均不致有所懷疑，而得確信為真實
    之程度者，始得據為有罪之認定，若其關於被告是否犯罪之
    證明未能達此程度，而有合理性懷疑之存在，致使無從形成
    有罪之確信，根據「罪證有疑，利於被告」之證據法則，即
    不得遽為不利於被告之認定。再事實之認定，應憑證據，如
    未能發現相當證據，或證據不足以證明，自不能以推測或擬
    制之方法，以為裁判之基礎。復按誣告罪之成立，須其申告
    內容完全出於憑空捏造，若所告尚非「全然無因」，祇因缺
    乏積極證據致被誣告人不受追訴處罰者，尚難遽以誣告論罪
    （最高法院43年臺上字第251號判例意旨參照）。又誣告罪
    之成立，以告訴人所訴被訴人之事實必須「完全出於虛構」
    為要件，若有出於誤會或懷疑有此事實而為申告，以致不能
    證明其所訴之事實為真實，縱被訴人不負刑責，而告訴人本
    缺乏誣告之故意，亦難成立誣告罪名（最高法院44年臺上字
    第892號、46臺上字第927號判例意旨參照）。換言之，本罪
    須行為人對於所申告之事實，明知其全部為虛偽，而有故意
    構陷情形始成立，若以為有此嫌疑，或事出有因，僅對事實
    誇大其詞，或所告「尚非全然無因」，而申告者，在積極方
    面苟無證據證明其確係故意虛構者，仍不能遽以誣告罪論處
    。又按刑法第310條第2項之誹謗罪須行為人將足以毀損他人
    名譽之事，著為文字或繪成圖畫，散發或傳布於大眾始足當
    之，如僅告知特定人或向特定機關陳述，即與犯罪構成要件
    不符（最高法院75年臺非字第175號判決意旨參照）。
三、公訴人認被告乙○○涉有誣告及加重誹謗之罪嫌，無非係以
    告訴人甲○○之指訴，及上開投訴書指訴告訴人甲○○有私
    吞背信侵占云云，顯對告訴人甲○○之名譽有所毀損等情，
    資為主要論據。訊據被告乙○○固不否認其有於96年4 月18
    日，傳真上開投訴書至告訴人甲○○所屬單位，予其上級長
    官即臺中市警察局局長之事實，惟堅詞否認上開犯行，其於
    原審及本院辯稱：伊與許文間存有705萬元之債務，當時伊
    委託許正忠，許正忠復委託巨將產物管理顧問有限公司之黃
    棟營（即黃文進）幫伊處理與許文間之債務，許文則委請渠
    結拜兄弟即任職第三分局之警員甲○○出面處理，嗣雙方達
    成以400萬元和解，伊與黃棟營拆帳後，可取回其中250萬元
    ，嗣伊乃交出手中之705萬元本票裁定及550萬元本票，94年
    8 、9月間，甲○○僅轉交150萬元現金及150萬元支票交予
    伊，餘100萬元則約定1年後即95年10月再行交付。詎屆期後
    ，許文及甲○○均無清償之動作，伊只好再找許正忠商議，
    許正忠遂委請黃棟營再出面詢問，但甲○○置之不理，黃棟
    營透過友人「俊揚」去向許文催討，經許文之配偶黃素禎告
    稱：全數和解金額在和解當時均已交付甲○○代為處理等語
    ，黃棟營將上情回報許正忠，許正忠再轉告伊。另陳福柳亦
    曾告知伊，許文表示所有債務均已還清等語，因此，伊認為
    許文既已將所有金錢交予甲○○，甲○○卻不肯清償剩餘
    100 萬元債務，即有私吞背信侵占之可能，當初先請律師寄
    存證信函予甲○○，要求甲○○說明100萬元去向並處理，
    惟甲○○置之不理，反去電律師，要求伊交出剩餘之150萬
    元本票，才肯付餘款100萬元，伊認為已交付本票裁定及上
    開本票，應足夠了，不知甲○○為何不付錢，遂寫上開投訴
    書，經許正忠看過無誤後，才傳真請求甲○○之長官幫伊查
    明真相，還伊公道，並無故意誣告之意思等語。被告選任辯
    護人則為被告答辯稱：當時乙○○係因許正忠轉述上開黃素
    禎之回話，而合理的懷疑該筆100萬元金額是否遭甲○○所
    抑留、侵吞，並非明知甲○○無侵占背信之事實，而故為誣
    告，自難令其負誣告罪責。且上開投訴書之對象並非向不特
    定之多數人為之，而係向特定機關即臺中市警察局，及特定
    人即臺中市警察局局長為之，亦與加重誹謗罪之構成要件不
    符，應不為罪等語。
四、經查：
  (一)關於證據能力方面：
    按被告以外之人於審判外之陳述雖不符刑事訴訟法第159 條
    之1至第159條之4等4條之規定，而經當事人於審判程序同意
    作為證據，法院審酌該言詞陳述或書面陳述作成時之情況，
    認為適當者，亦得為證據；當事人、代理人或辯護人於法院
    調查證據時，知有刑事訴訟法第159條第1項不得為證據之情
    形，而未於言詞辯論終結前聲明異議者，視為有前項之同意
    ，同法第159條之5定有明文。立法意旨在於傳聞證據未經當
    事人之反對詰問予以核實，原則上先予排除。惟若當事人已
    放棄反對詰問權，於審判程序中表明同意該等傳聞證據可作
    為證據；或於言詞辯論終結前未聲明異議，基於尊重當事人
    對傳聞證據之處分權，及證據資料愈豐富，愈有助於真實發
    見之理念，且強化言詞辯論主義，使訴訟程序得以順暢進行
    ，上開傳聞證據亦均具有證據能力。本案被告、選任辯護人
    及檢察官於原審及本院之準備程序與審理程序時就卷內證據
    資料，均不爭執，且本院審酌本案證人之供述或文書作成之
    形式，均無瑕疵、與待證事實具有關聯性等情況，認為適當
    ，應認皆得為證據，揆諸前開說明，就本案所引用之供述、
    書面證據均具有證據能力，合先敘明。
  (二)就誣告部分：
    1.被告乙○○與許文間確實存有705萬之債務，嗣經黃棟營
      與告訴人甲○○居中協調後，雙方同意以400萬元和解，
      被告乙○○乃交出手中之705萬元本票裁定及500萬本票予
      告訴人甲○○，而告訴人甲○○則先行交付現金150萬元
      及支票150萬元予被告乙○○，剩餘100萬金額，因被告乙
      ○○未提出剩餘本票，迄今尚未給付等情，業據被告乙○
      ○供承在卷，核與告訴人甲○○之指訴及證人許文、許正
      忠、黃棟營、黃素禎證述之情節相符，並有存證信函、臺
      中市警察局96年6月8日中市警督字第0960042206號函檢送
      督察室調查簽呈、三信商業銀行活期儲蓄存款之交易明細
      、本票影本附卷可稽（見偵查卷第3、4、16至21、39至42
      頁），足堪採信。
    2.再觀之投訴書內容（見偵查卷第52頁），大意乃謂：被告
      乙○○與許文間之上開債務，許文委託告訴人甲○○出面
      處理，嗣以400萬元口頭和解後，被告乙○○僅拿取150萬
      元，許文將錢均匯入告訴人甲○○帳戶，被告乙○○亦已
      交付法院本票裁定及本票，詎告訴人甲○○拿取本票後，
      事後不支付尾款等情，復參酌上述1.債務糾紛協調過程，
      可知本案應審酌之重點，即在於許文是否已將剩餘100萬
      元尾款交付予告訴人甲○○？若無，則被告乙○○是否明
      知無此情事，而故為誣告？抑被告乙○○係誤會有此情事
      ，而為前揭投訴內容？
    3.就此，被告乙○○以：伊係聽許正忠轉述黃素禎所言，方
      認為告訴人甲○○有侵占嫌疑等語為辯，此部分業據下列
      證人證述：
    (1)證人許正忠於警詢中證稱：「黃素禎稱和解金額當初已全
      部交予甲○○」等語（見偵查卷第32頁）；復於偵查中證
      稱：「債權公司拿了220萬元回來，現金是70萬元，其餘
      是150萬元等票，債權公司說明年（即95年）10月前會再
      補100萬元回來」等語（見偵查卷第64頁）；復於原審審
      理中到庭具結證述：「（問：黃棟營是否有把將處理的結
      果告訴你？提示96年4月24日警詢筆錄，你在警局所述，
      是否屬實？）我有把所有的憑證交給黃棟營，我在警局有
      說那些話沒有錯」、「（問：後來被告還有100萬元沒有
      拿到，有沒有告訴你這件事？）有的，是在債務處理後1
      年被告告訴我的，當時黃棟營拿230萬元回來給我，我把
      150 萬元拿給被告，還有80萬元直接交給黃棟營他們」、
      「（問：當時400萬元的和解金，被告可以分到多少？）
      250萬元」、「（問：你說黃棟營回來，拿150萬給被告，
      另外100萬元何時拿給被告？）黃棟營說，在1年到期，會
      再給被告100萬。黃棟營說，這是他跟甲○○協調的結果
      。1年到了，要追這條錢的時候，我去找黃棟營拿錢，黃
      棟營說甲○○在冬防沒有空，就一直拖，拖到今年1月初
      的時候，黃棟營有無去找許文的太太，或者黃棟營託朋友
      去找許文的太太，我不知道，但是黃棟營回報我，許文的
      太太，告訴他，錢當時都已經處理好了，怎麼還來要錢？
      」、「（問：你有無把許文的太太的話，說和解的錢都交
      給甲○○了，這件事情，告訴被告？）有的」、「（問：
      後來你有無跟被告說，你直接找甲○○催討？）有的。我
      跟被告說，你用律師發函請甲○○來處理」、「（問：後
      來被告向臺中市警察局提檢舉函之前，有無先把檢舉函先
      給你看？）有的」、「（問：整件債務協商，你都是透過
      黃棟營告知你的？）對的」、「（問：你警詢所述的話，
      也都是聽黃棟營講的？）是的」等語綦詳（見原審卷第65
      至68頁）。
    (2)證人黃棟營於警詢中證稱：「當初債務為705萬元本票，
      最後雙方協調以400萬元談妥，事後甲○○與許文太太一
      同攜帶300萬元（現金150萬元、支票150萬元）交予我及
      乙○○，另100萬元雙方約定1年後再還錢」、「許文向甲
      ○○稱尚有100萬元本票未取回，因本票未提出，故許文
      故意不償還」、「我拜託員林朋友（綽號俊揚）向債務人
      許文太太（黃素禎）詢問，係他向我轉達的，事後我們雙
      方有再約定協調，這筆100萬元債務許文有承認，許文未
      匯予甲○○，雙方說好要去律師處協調，惟尚未前往」等
      語明確（見偵查卷第33、34頁）；於偵查中證述：「（問
      ：你有無跟對方說那100萬元要如何處理？）一開始是半
      年，後又延半年，因被告還持有許文的票未拿出來，所以
      就沒有處理」等語（見偵查卷第65頁）。
    (3)證人許文於警詢中證稱：「協調所欠債務金額705 萬元，
      雙方以400萬元和解，先還300萬元，另100萬元延後1年再
      還款」、「該100萬元本票到期後，我準備100萬元要還債
      ，因討債公司無法提出100萬元本票給我，所以我未還債
      」、「（問：為何債權人乙○○要向甲○○要100萬元？
      ）乙○○誤以為我已匯100萬元予甲○○，故向甲○○要
      回該債款」、「（問：你太太黃素禎為何說所欠之債款已
      全數交予甲○○？）當初我交予甲○○150萬支票及150萬
      現金，合計300萬元，另100萬延後1年再還錢，並不是400
      萬元，我太太因不清楚，致對方誤解了」、「（問：甲○
      ○有否侵吞你欲還債權人100萬元之款項？）沒有，因對
      方將另100萬元本票遺失，無法提出該本票，所以我並未
      將該100萬元匯予甲○○處理」（見偵查卷第35、36頁）
      ；於原審審理中到庭具結證述：「（問：這段期間，有沒
      有人來問過你或你太太，為何不還錢？）陳福柳有打電話
      問過我，問我說不是還欠100萬，我告訴他，那是我的事
      情，至於有無人問過我太太，我不知道」、「（問：你作
      筆錄的時候，警員問你的話，有無照實陳述？）有的」、
      「（問：你當時有向警員稱：你跟被告的債務，以400萬
      元，先給300萬元，另外100萬元，延後1年解決，有無這
      樣陳述？）我當時有這樣跟警員講」、「（問：警詢筆錄
      記載：你太太為何說，所欠之債款已經全數交予警員甲○
      ○？你有回答警員說，你太太因不清楚，致對方誤解了，
      有無這樣說？）我有這樣說」等語明確（見原審卷第54、
      55 頁）。
    (4)證人陳福柳於原審審理時到庭具結證述：「（問：許文有
      無告訴過你，他跟被告之間的債務如何處理？）有的，他
      電話中曾說，他跟被告之間的債務都已經清楚了」、「（
      問：許文在電話中跟你說，他跟被告的債務已經清楚，是
      表示金額談妥，還是已經還清？）他是說已經還清了」、
      「（問：他說還清是說已經還清300萬元，還是所有的債
      務都已經還清？）這我不瞭解」、「（問：許文何時告訴
      你，說他錢都已經還清了？）距離現在有1、2年的時間，
      詳細時間不記得了」、「（問：你有無跟被告說，許文說
      ，錢都已經還清了？）有跟被告講過，因為被告來我家美
      髮店洗頭髮，曾經跟她談起過」、「（問：你何時告訴被
      告上開事情？）大概是許文電話中跟我說過後的1、2個星
      期，所以距離現在1、2年的時間」等語（見原審卷第70、
      71頁）。據上，足認上開705萬元債務，係先給付300萬元
      ，另100萬元則係約定1年後給付（此再詳後論述），屆期
      因許文要求被告乙○○另行提出剩餘150萬元本票，而被
      告乙○○認原先協調即係以法院705萬元本票裁定為協商
      ，並已付畢500萬元本票，當時協商時並未提及須再提出
      另150萬元本票一情，則是否再提出另外150萬元本票應與
      債務清償不生影響，亦與債務協商之意旨不符，因而，被
      告乙○○乃堅持許文應履行另100萬元之給付義務，嗣被
      告乙○○再告知許正忠債務尚未解決之情事，許正忠又委
      託黃棟營前去處理，而黃棟營則委由「俊揚」前去催討，
      經黃素禎告以：和解的錢都交給甲○○了等語，「俊揚」
      回去告知黃棟營，黃棟營再回報許正忠，許正忠再轉告被
      告乙○○上情，佐以證人陳福柳亦告知被告乙○○，謂許
      文在電話中陳稱已還清被告乙○○之債務等情，致被告乙
      ○○因而懷疑、誤會許文確實已將尚未受償之100萬元交
      付予告訴人甲○○，而告訴人甲○○故意刁難，不為給付
      ，因而為上開投訴，要求臺中市警察局局長予以查明真相
      ，灼然甚明。依此，顯見被告乙○○上開投訴書書寫私吞
      背信侵占等語，雖據證人許文證述非屬事實甚明，惟被告
      乙○○既非憑空捏造該事實，而係基於證人許正忠、陳福
      柳轉述之情節，出於懷疑、誤會而為前揭指訴內容，尚非
      全然無因，核與刑法誣告罪之構成要件須完全出於虛構，
      故意誣陷，顯有不符，自難遽以刑法誣告罪相繩。
    4.至被告乙○○雖於上開投訴書載明：「我們展現誠意，把
      法院裁定本票交給他，甲○○本人來個事後不認帳，把本
      票騙過手，尾款不支付，推說錢沒拿到，怎能把本票交給
      他，叫我們去告他，甲○○操守有問題」云云，被告乙○
      ○確已交付法院本票裁定及500萬元本票返還予許文一情
      ，為雙方所不爭執，並有前揭本票影本在卷可證，應無疑
      義，又據被告乙○○於原審所辯稱：「（問：你提檢舉函
      的時候，是否知道你手上還有你今日所提出的本票？）我
      不知道」、「（問：後來為何會找到今日所提出的本票？
      ）他們有說要本票，我說，我已經給你們法院的本票裁定
      就好了，還要本票做什麼？他們一直在討，我知道我拿55
      0萬元本票給他們，我不斷去找才找到，因為之前，這些
      債務已經很久了，我根本搞不清楚，這2張本票放在什麼
      地方」、「（問：你當時提檢舉函的時候，有無故意要隱
      匿不提出這2張本票？）沒有。我本來就是想要跟他好好
      解決，但他們一直不處理」、「（問：你檢舉信函中有提
      到，把法院的本票交給他，甲○○事後不認帳，把本票騙
      到手，這些本票是指哪些本票？）我是指法院的本票裁定
      」、「（問：本票跟本票裁定是不一樣的文件，為何會把
      本票裁定講成本票？）我搞不清楚，我是想，已經把本票
      裁定交給他們了，應該沒有問題」等語（見原審卷第74、
      75 頁），據此，足認被告乙○○為前揭投訴時，因不具
      法律專業知識，或有將本票裁定與本票一詞，混為一談之
      虞，惟其主觀上一直認為協商時係以法院705萬元本票裁
      定為依據，是否交還所有本票非屬重要，故亦未積極去尋
      找所有本票作為憑證，蓋衡諸常情，茍被告乙○○投訴時
      ，已確實找出前揭另2張本票，則被告乙○○理當逕行執
      之向告訴人甲○○索討未受償之100萬元債務，當無故意
      捨此不為，反費事去投訴告訴人甲○○，徒增困擾之理。
      因而，被告乙○○既係因其主觀上誤認告訴人甲○○拿取
      本票裁定後，有故為拖延不還錢之嫌，而為上開投訴，上
      開投訴書中之措辭「事後不認帳、把本票騙到手、尾款不
      支付、操守有問題」等語，雖因被告乙○○加諸個人情緒
      反應，而對事實有誇大其詞之嫌，惟探究其本意，無非係
      肇因於前述被告乙○○誤認許文已將100萬元交予甲○○
      為真，又誤認告訴人甲○○故意藉詞拖延，因而請求警政
      機關予以查明尾款100萬元是否已交付予告訴人甲○○而
      遭侵占等情，考其所為，既係出於誤會而為之誇大言詞，
      亦非全然無因，尚難構成刑法誣告罪責。另告訴人甲○○
      、證人許文就剩餘之100萬元債務究係1年後清償，或係1
      年後再分3年清償，雖與被告乙○○、證人黃棟營、許正
      忠之認知，或有不同，惟此乃肇因於雙方協商時未訂立書
      面契約為據，僅以口頭約定，導致事後雙方認知產生差距
      ，惟參酌證人許文於警詢中之證詞，亦自承係延後1年再
      還錢等語，應以1年後清償較為可採，併此敘明。
    5.綜上，尚難遽認被告乙○○所為上開投訴內容，已符合刑
      法誣告罪之構成要件，已臻明確。
  (三)就加重誹謗部分：
    被告乙○○係向告訴人甲○○所屬之機關長官，即臺中市警
    察局局長信箱傳真上開投訴書，為被告與告訴人甲○○均不
    爭執之事實，並有上開臺中市警察局督察室調查簽呈附卷足
    憑，委無疑義。準此，上開投訴書顯係針對特定機關之特定
    人為之，並非散發或傳布於不特定之大眾，縱指訴之內容，
    係指摘告訴人甲○○私吞背信侵占云云，或對告訴人甲○○
    之名譽有所毀損，惟核與刑法加重誹謗罪之構成要件，須向
    不特定人或多數人散布指摘足以毀損他人名譽之事，顯有不
    符，自難遽論以加重誹謗罪責，其理至明。
五、綜上所述，被告乙○○傳真上開投訴書，既係出於誤會而為
    ，尚非全然無因，核與誣告、加重誹謗之構成要件不相符合
    ，自難遽認被告乙○○有誣告、加重誹謗之犯行。本件公訴
    人所提出之證據既仍不足確切證明被告有公訴意旨所指誣告
    及加重誹謗之犯行而至一般人均可無所懷疑之程度，亦無法
    使法院形成被告確有公訴意旨所指誣告與加重誹謗犯行之確
    信，基於「罪證有疑，利於被告」之證據法則，自應為有利
    於被告之認定。此外，復無其他任何證據足以證明被告確有
    誣告與加重誹謗告訴人之犯行，原審以被告之犯罪不能證明
    ，依刑事訴訟法第301條第1項，諭知被告無罪之判決。認事
    用法，均無不合，應予維持。檢察官上訴意旨所指：(一)本案
    遍觀全卷所有事證，並無任何事證足可證明被告傳真本件信
    件當時，有相當理由確信傳真內容為真實；(二)被告為前揭傳
    真、投訴時，既明確知悉『許文錢都匯入甲○○帳戶，錢都
    是甲○○經手』一文並非真實，卻仍杜撰此不實內容而向外
    散布，其背後動機實屬可議；(三)雖被告辯稱於96年4月18日
    傳真之前，曾於同年月11日委請林益輝律師寄發存證信函給
    甲○○，因告訴人甲○○未有任何回應，伊才傳真此內容至
    警察局等語；然此與證人甲○○於原審所證述情節不符，此
    部分辯詞顯然不可採信；(四)被告明知係不實事項，而以傳真
    文字之方式，將毀損他人名譽之事廣為散佈，其最終目的無
    非係逼迫系爭尾款之支付，因被告不僅知悉告訴人甲○○之
    警察人員身分，且利用告訴人之警察人員身分，希冀告訴人
    能在警局長官介入調查之壓力下，逼迫債務人許文清償尾款
    ，被告以上開不實事項向警察公務機關申告，此舉亦構成刑
    法之誣告罪云云。惟查，檢察官上訴意旨，關於被告所涉誣
    告與加重誹謗等罪嫌，均仍以前揭傳真文件內容，及告訴人
    甲○○之指述，與證人許文、黃素禎彼此互有出入之證言，
    擇其不利於被告者，採為被告有罪之論據。然此業經原審就
    採證法則，詳細說明其取捨之依據，本院認為檢察官上訴所
    述各節，仍不足以動搖原判決之基礎。本件檢察官之上訴，
    並無理由，應予駁回。
據上論結，應依刑事訴訟法第三百六十八條，判決如主文。
本案經檢察官丙○○到庭執行職務。
中    華    民    國    97    年     4    月    15    日
            刑事第一庭  審判長法  官  陳  紀  綱
                              法  官  姚  勳  昌
                              法  官  張  智  雄
上列正本證明與原本無異。
如不服本判決應於收受送達後十日內向本院提出上訴書狀，其未
敘述上訴之理由者並得於提起上訴後十日內向本院補提理由書（
須附繕本）。
                              書記官  謝  雅  惠
中    華     民    國     97  年     4    月    16    日


司法院資訊處製作；財團法人民間司法改革基金會備份。
